臺灣士林地方法院刑事判決　　　　　　　　　　　　　九十三年度易字第二二六號
　　公　訴　人　臺灣士林地方法院檢察署檢察官
　　被　　　告　乙　○
右列被告因傷害案件，經檢察官聲請簡易判決處刑（九十三年度偵字第五三七號），
本院士林簡易庭認為不宜以簡易判決處刑（九十三年度士簡字第二三九號），移由本
院普通庭改依通常程序審理，並判決如左：
    主  文
乙○傷害人之身體，處拘役貳拾日，如易科罰金以佰元折算壹日。
    事  實
一、緣乙○自民國（下同）九十二年夏季起即以臺北縣汐止市○○路○段二二八巷十
    八弄四號一樓為其居住處所，因經常聽到同棟大樓鄰居甲○○關閉上址所屬社區
    大樓鐵門時所造成之聲響過鉅，而心生不滿。嗣乙○於九十二年十一月二十四日
    晚上十一時二十分許，在上址又聽見該社區大樓鐵門連續關閉之聲響甚大，經開
    門查看，發現又係甲○○所為，乃趨前至社區大樓進門處，與甲○○爭執前開關
    閉社區大樓鐵門一事後，竟基於普通傷害之犯意，徒手拉扯毆打甲○○之頸部，
    繼而毆打甲○○之肩部，使甲○○因此受有頸部挫傷（三公分乘三公分）、左前
    肩部挫傷（四公分乘三公分）等傷害。甲○○旋即報警，經臺北縣政府警察局汐
    止分局烘內派出所警員丙○○前往該址處理而查悉上情。
二、案經甲○○訴由臺北縣政府警察局汐止分局報請臺灣士林地方法院檢察署檢察官
    聲請簡易判決處刑，本院士林簡易庭認不宜以簡易判決處刑，移由本院普通庭改
    依通常程序審理。
    理  由
一、訊據被告乙○矢口否認有何前揭傷害犯行，辯稱：伊並無出手毆打告訴人甲○○
    ，且伊與告訴人沒有恩怨，伊如果有打她，她的傷勢絕對不會只有這樣云云。惟
    查，右開犯罪事實業據告訴人甲○○於警訊中指陳「於九十二年十一月二十四日
    二十三時二十分許，在臺北縣汐止市○○路○段二二八巷十八弄四號門口（進門
    處），乙○突然由四號一樓屋內衝出來打我。」、「當時我抱著小狗從外面拿信
    件欲返回樓上住處，在四號一樓大門（進門處），乙○突然由四號一樓自宅屋內
    衝出來打我，並說終於被我抓到了，原來大門是妳關的我就要打妳。」、「乙○
    狠狠用手打我，先打我頭部，再打我臉頰，及胸、肩及身體各處。」、「我身體
    頸部、及左前肩部受傷，（當時我臉頰耳部紅腫，因隔日赴醫院就診該處紅腫已
    消失），本人提出國泰醫院甲診字第432號診斷證明書。」（詳見臺灣士林地方
    法院檢察署九十三年度偵字第五三七號卷第七頁至第八頁），嗣於偵查中陳稱「
    九十二年十一月二十四日晚上十一點多，我去樓下信箱及管理室拿信，拿完要回
    家，我要關樓下的玻璃門，第一次、第二次輕輕關都未關上，所以我第三次比較
    用力，關上後轉身，乙○就不分青紅皂白的徒手毆打我，並說『終於被我抓到了
    ，玻璃門是你關的』，我就跑出來，警衛替我報警。」（詳見同卷第二十一頁）
    ，復於本院準備程序中亦指陳「．．．我開玻璃門進來結果沒有人，因為那個門
    不好關，我就很輕的將它關上，關了二次都沒關上，第三次我稍微用力一點才關
    上，當我關好時，被告就衝出來，正面打我，先打我頭並打耳光，再打肩膀，我
    就喊救命，鄰居就下來了，我就到管理員處請管理員幫我報警。」（詳見本院九
    十三年四月十三日準備程序筆錄第四頁），再於本院審理時指稱「一樓的大門時
    常有人沒有隨手關門，我很生氣，．．．我認為應隨手關門，．．．」、「九十
    二年十一月二十四日晚上十一時二十分許，我到樓下去拿信要關門，關完門之後
    被告就用手打我的頭、臉、肩、頸部，．．．」（詳見本院九十三年五月十九日
    審判筆錄第七頁、第三頁）等情綦詳，並經證人即本案承辦警員丙○○於本院審
    理時到庭結證稱「（問：你到場之後處理的經過如何？）到場時告訴人有說遭被
    告毆打，我就請他們雙方到派出所說明。」、「（問：當時告訴人有無向你出示
    受傷的部位？）有，頸部及頭部。」、「（問：當天到派出所之後告訴人是否再
    向你表示何處受傷？）告訴人有向我說同樣是頭部及頸部受傷，他怕驗不出來。
    」、「（問：被告於現場及派出所有無承認他有打告訴人？）他只承認與告訴人
    有拉扯，在現場並沒有比拉扯的情形。」（詳見本院九十三年五月十九日審判筆
    錄第四頁至第五頁）等語屬實，且被告乙○於警訊中並陳稱「（問：甲○○於何
    時何地與你發生糾紛？）於九十二年十一月二十四日二十三時二十分許，在臺北
    縣汐止市○○路○段二二八巷十八弄四號大門口（電梯大門）。」、「（問：當
    時情形如何？）於九十二年十一月二十四日二十三時許當時我在睡覺，突然被大
    門連續撞擊聲音吵醒，我由臥室走到客廳開門探頭查看，見一婦人一手抱狗，一
    手拉著門在撞擊，我問他說：『你在幹什麼，為甚麼要這麼做』，她不以為然，
    瞪著我看，然後我就走向前去問他，妳為什麼要這樣，（連續說了很多次），妳
    這樣的行為已經很多次。」、「她經常故意製造噪音。」（詳見臺灣士林地方法
    院檢察署九十三年度偵字第五三七號卷第四頁至第五頁），嗣於偵查中自承「當
    天晚上十一點多，我在睡覺，聽到外面鐵門『砰砰』響，我就跑出去看，我看到
    甲○○站在外面敲打鐵門，我就過去問她究竟在幹什麼，為什麼要這樣，因為我
    們時常聽到有人撞鐵門的聲音，我想應該是她，我就過去把門用力一關。．．．
    我要去關那個門，甲○○就擋在前面，兩人身體擦撞可能有的。」、「（問：甲
    ○○的傷是否你造成？）應該是我造成的。」（詳見同卷第二十一頁至第二十二
    頁），復於本院士林簡易庭訊問時亦供陳「我當天在一樓聽到有人甩門的聲音，
    我探頭看就是告訴人，我問她要做什麼，她不理我，我就走出門，伸手要關門，
    讓她知道這扇門沒有壞，當時告訴人擋在這扇門前面，我出手將她撥開，所以有
    接觸到她的肩部以上，告訴人當時抱隻狗，手有動一下，但沒有打我，接著我出
    手推她二、三下，至於推哪裡，我已經不記得，後來告訴人就離開現場，隨後警
    察就來了。」（詳見本院士林簡易庭九十三年度士簡字第二三九號卷第十一頁）
    ，再於本院行準備程序時陳稱「（問：對檢察官聲請簡易判決處刑書之犯罪事實
    有何意見？）沒錯，她的傷是我造成的，但她脖子上的刮痕可能是我指甲刮到，
    ．．．當天晚上我是在我家門口問告訴人你在幹什麼，後來她還是繼續關社區大
    樓的鐵門。連續好幾個月她都有這種情形，我就衝出去要關門，她不讓我關，我
    就用手將她揮開，後來就推她肩膀兩、三下。」（詳見本院九十三年四月十三日
    準備程序筆錄第二頁至第三頁），嗣於本院審理中復供承「自從去年暑假開始，
    因為一樓的門時常沒有關，告訴人很不滿，所以她常常很用力的關門，她用力關
    門的原因是，有人沒有關門，小偷會進來，她將門關上後再用力的摔上，案發當
    晚，我正在睡覺，我聽到外面關門的聲音很大，我就將大門打開一個縫，問告訴
    人要做什麼，但是告訴人繼續關門，我就走出去到門邊問告訴人究竟要怎麼樣，
    告訴人就說我神經病，我就用左手去關門，我有碰到她頸部，她手上有抱一隻小
    狗，她有上來不讓我關，我有推開二、三次，．．．」（詳見本院九十三年五月
    十九日審判筆錄第六頁）等情，又告訴人甲○○於案發翌日即九十二年十一月二
    十五日前往就醫，經診斷受有頸部挫傷（三公分乘三公分）、左前肩部挫傷（四
    公分乘三公分）等傷害，此有國泰綜合醫院診斷證明書（參見臺灣士林地方法院
    檢察署九十三年度偵字第五三七號卷第十二頁，載甲診字第432號，病歷號碼：
    0000000-0號，醫師囑言：1.九十二年十一月二十五日門診。2.已囑患者於傷處
    自行照像。）在卷可按，復有告訴人甲○○於九十二年十一月二十五日自行拍攝
    之頸部受傷相片二張附卷可佐（參見同卷第二十五頁背面），足見被告乙○係因
    不滿告訴人甲○○長期以來關閉社區大樓鐵門之聲響過巨，於案發時又在深夜聽
    到關閉社區大樓鐵門之聲響，而與告訴人甲○○發生爭執後，出手拉扯毆打告訴
    人甲○○成傷，又經核告訴人甲○○所受頸部挫傷（三公分乘三公分）、左前肩
    部挫傷（四公分乘三公分）等二處傷勢，其受傷範圍非微，顯見被告乙○應係出
    於故意而為之，是被告乙○所辯顯係飾卸之詞，不足採信，本件事證已明，被告
    乙○犯行堪以認定，應予依法論科。
二、核被告乙○所為，係犯刑法第二百七十七條第一項之普通傷害罪。至告訴人甲○
    ○所指稱被告乙○精神狀況有問題云云，業經被告乙○於本院陳明「我沒有精神
    問題，我身體很好」等情，又觀諸被告乙○於本院行準備程序、審理中陳述時，
    其精神狀態與常人無異，尚難徒以告訴人甲○○之片面指陳，即遽認被告乙○為
    心神喪失或精神耗弱之人，尚無邀寬減之餘地，併此敘明。爰審酌被告之素行尚
    可，此有臺灣高等法院被告全國前案紀錄表存卷可按，其因不堪長期忍受告訴人
    關閉社區大樓鐵門所造成聲響過巨之犯罪動機，犯罪時又係於深夜遭受告訴人關
    閉社區大樓鐵門時聲響過大之刺激，且其僅以徒手毆打告訴人之犯罪手段，致使
    告訴人所受頸部挫傷、左前肩部挫傷等傷害非鉅，及其犯罪後之態度等一切情狀
    ，量處如主文所示之刑，並諭知易科罰金之折算標準，以資警惕。
據上論斷，應依刑事訴訟法第四百五十二條、第二百九十九條第一項前段，刑法第二
百七十七條第一項、第四十一條第一項、罰金罰鍰提高標準條例第一條前段、第二條
，判決如主文。
本案經檢察官王巧玲到庭執行職務。
中　　　華　　　民　　　國　　九十三　　年　　　六　　　月　  　二　  　日
                                    臺灣士林地方法院刑事第三庭
                                        審判長法  官  雷  雯  華
                                              法  官  王  俊  雄
                                              法  官  李  育  仁
右正本證明與原本無異。
如不服本判決，應於判決送達後十日內，向本院提出上訴狀。
                                              書記官  陳  玉  瓊
中　　　華　　　民　　　國　　九十三　　年　　　六　　　月　　　二　　　日
附錄本判決論罪科刑依據之法條：
中華民國刑法第二百七十七條：
(普通傷害罪)
　傷害人之身體或健康者，處三年以下有期徒刑、拘役或一千元以下罰金。
　犯前項之罪因而致人於死者，處無期徒刑或七年以上有期徒刑；致重傷者，處三年
  以上十年以下有期徒刑。
